# 新收入准则减值及合并报表

提问人：wangfan1 时间：2020-05-26 08:05:06
请问陈版主，就建筑企业而言关于合同减值和列报方面有几点不太明白
一、新准则规定统一合同项下合同资产和合同负债可以抵消，以抵消后的净值的流动性分别填列合同资产或其他非流动资产，合同负债或其他非流动负债。
如按履约进度确认营业收入同时确认合同资产-收入结转；另外在与甲方办理进度结算时，确认合同负债与合同资产-质保金等。报表填列时先抵消，再按流动性分类填报，若合同资产大于合同负债，抵消结果有几种情况， 1 、抵消完后合同资产净值部分全部是合同资产-质保金，因质保金回收时间较长，若超过一年，此种情况抵消后的合同资产 是否填列到其他非流动资产项目。 2 、若合同资产抵消后净额包含合同资产-收入结转与合同资产-质保金，如何对合同资产-收入结转划分流动性，（划分流动性的问题是按类似上面合同资产-质保金预计收款时间来，还是按什么标准划分）
二、按新准则要求，合同资产按预期信用减值模型来减值。在计算或者预测减值的基数是合同资产，还是合同资产抵消合同负债后的净额来计算减值。因为合同资产减合同负债后的金额类似原建造合同的存货和应收账款质保金。
感觉按合同资产抵消合同负债后的净额计算减值也比较合理。准则上说的按合同资产做减值，要是按合同资产减值，报表填报时，有些公司报表系统就会提示报表项目中合同资产金额 与计提的减值金额不匹配。因以上几点原因，才对合同资产减值计算基础使用合同资产 还是合同资产减合同负债后的金额 产生疑问。
三、集团内合并报表，因单体报表已经将合同资产（包括原应收账款-质保金）与合同负债抵消，合并层，另一方的应付账款质保金在原准则下与其他方应收质保金抵消，新准则下，应付账款质保金是否需要抵消，如何抵消。

回答人：chenyiwei
1 、同一合同下的合同资产和合同负债的抵销，如果涉及不同性质的合同资产（如此处的质保金和其他回收期较短的合同资产），可基于系统、合理的方式确定抵销的先后顺序，一般可以假设先收回的先抵销，质保金由于回收期限较长，一般不与合同负债抵销。在此基础上，确定抵销后剩余列报的合同资产的流动性。
2 、一般可以接受按合同资产抵消合同负债后的净额计算减值。但需要注意的是合同资产中的质保金的信用风险特征可能不同于其他合同资产，可能要对其单独归为一个组合。
3 、“应付账款——质保金”与“合同资产——质保金”的抵销原理参考一般的内部往来项目。